# [twol] Мягкий знак deletion before suffix
июлга
# [twol] L desonorisation
адамдар
адамдар
адамдар
# [twol] Double vowel harmony in suffix
дүйнөдөгү
# [lexc] 1st person singular possessive
атым
атым
атым
салтым
салтым
салтым
# [lexc] 1st person plural noun singular possessive
аттарым
аттарым
аттарым
салттарым
салттарым
салттарым
# [lexc] 1st person plural possessive
атыбыз
салтыбыз
# [lexc] 1st person plural noun plural possessive
аттарыбыз
салттарыбыз
# [lexc] 2nd person singular possessive
атың
салтың
атыңыз
салтыңыз
# [lexc] 2nd person plural noun singular possessive
аттарың
салттарың
аттарыңыз
салттарыңыз
# [lexc] 2nd person plural possessive
атыңар
салтыңар
атыңыздар
салтыңыздар
# [lexc] 2nd person plural noun plural possessive
аттарыңар
салттарыңар
аттарыңыздар
салттарыңыздар
# [lexc] 3rd person singular noun possessive
аты
салты
китеби
тарабы
аты
салты
китеби
тарабы
# [lexc] 3rd person noun possessive plural
аттары
салттары
аттары
салттары
# [lexc] Miscellaneous possessives
атым
балам
атыбыз
балабыз
атың
балаң
атыңыз
балаңыз
атыңар
балаңар
атыңыздар
балаңыздар
аты
аты
баласы
баласы
элдики
малдыкы
балаңдыкы
тоонуку
төөнүкү
# [lexc] Singular genitive (-{N}{I}n)
кеменин
колдун
көздүн
баштын
абанын
туздун
челектин
# [lexc] Singular dative (-{G}{A})
кемеге
абага
колго
көзгө
тузга
челекке
ташка
отко
терекке
жүрөккө
адамга
# [lexc] Singular accusative (-{N}{I})
кемени
айды
торду
колду
көздү
башты
таңды
тузду
челекти
партаны
кинону
терезени
көчөнү
кызды
кулунду
жерди
бакытты
кушту
китепти
күрөктү
# [lexc] Singular locative (-{D}{A})
кемеде
абада
челекте
колдо
башта
тузда
көздө
# [lexc] Singular ablative (-{D}{A}n)
кемеден
абадан
челектен
колдон
баштан
туздан
көздөн
# [lexc] Plural suffix
кемелер
айлар
торлор
колдор
таңдар
көздөр
баштар
# [lexc] Relativised locative
дүйнөдөгү
# [twol] p desonorization into b when Vow p Vow
мектебим
китебим
арибим
арабым
арабым
азабым
зайыбым
# [twol] {G} / г deletion after uyan consonant
саатыма
үйүмө
мектебиме
короомо
балама
балаңа
мектебиңе
китебиме
китебиңе
эжеме
эжеңе
балага
китепке
аскерге
кызга
алдына
# [twol] {G} / г desonorisation into н after between {I} and {A}
апамдыкына
апаңдыкына
апасыныкына
апасыныкына
кызыбыздыкына
кызыңардыкына
кыздарыныкына
кыздарыныкына
аталарыныкына
аталарыныкына
сааттарыныкына
сааттарыныкына
малдарыныкына
малдарыныкына
# [twol] {D} -> н in ablative
атасыныкынан
атасыныкынан
# [twol] н insertion between {I} and {D} in locative
атасыныкында
атасыныкында
# [twol] Voiceless non-coronal stop voicing before possessive >c{I}
китеби
китеби
тарабы
тарабы
эмгеги
эмгеги
# [freq] unrecognised nouns from top 150
союзунун
союзунун
учунун
учунун
# [twol] possessive + cases
баласы
баласын
баласынын
баласында
баласынан
баласына
баласыныкы
ити
итин
итинин
итинде
итинен
итине
итиники
эжеси
эжесин
эжесинин
эжесинде
эжесинен
эжесине
эжесиники
# [twol] cases
бала
баланы
баланын
балада
баладан
балага
баланыкы
ит
итти
иттин
итте
иттен
итке
иттики
иттеги
эже
эжени
эженин
эжеде
эжеден
эжеге
эженики
эжедеги
төл
төлдү
төлдүн
төлдө
төлдөн
төлгө
төлдүкү
